臺灣桃園地方法院刑事判決　　　　　　　96年度易字第1133號
公　訴　人　臺灣桃園地方法院檢察署檢察官
被　　　告　丁○○
　　　　　　　　　　號
上列被告因恐嚇取財等案件，經檢察官提起公訴（96年度偵字第
18073 號），本院判決如下：
    主  文
丁○○意圖為自己不法之所有，以恐嚇使人將本人之物交付，處
有期徒刑拾月；又意圖為自己不法之所有，以恐嚇使人將本人之
物交付，處有期徒刑拾月；又共同攜帶兇器竊盜，處有期徒刑捌
月；又共同竊盜，處有期徒刑陸月；又以加害生命、身體之事，
恐嚇他人致生危害於安全，處有期徒刑陸月。應執行有期徒刑貳
年拾月。
    事  實
一、丁○○因缺錢購買毒品施用，竟為下列之犯行：
（一）於民國96年7月18日下午1時許，在其位於桃園縣大園鄉埔
      心村三塊厝70之40號之住處內，因向其父丙○○、其母甲○○索討新臺幣（下同）1,500 元未果，竟意圖為自己不
      法之所有，自上址住處廚房內將瓦斯筒搬至其父母之房門
      外，並打開瓦斯開關，向其父丙○○、其母甲○○恫稱：
      「要你們一起死」等語，致丙○○、甲○○心生畏懼，交
      付1,200 元予丁○○，丁○○得手後旋即離家，後經丙○○報警處理，經警逮捕丁○○。
（二）丁○○於96年7 月19日凌晨0 時許返家後，因對丙○○前
      揭報警一事心生不滿，乃另行起意，復意圖為自己不法之
      所有，再次自上址住處廚房內將瓦斯筒搬至其父母之房門
      外，並打開瓦斯開關，向其父丙○○、其母甲○○索討1,
      000 元，並恫稱：「你們既然這樣對我，就大家一起死」
      等語，致丙○○、甲○○心生畏懼，遂交付1000元予丁○○，丁○○得手後即離開上址住所。
（三）又丁○○與真實姓名、年籍均不詳綽號「阿志」之成年男
      子（下稱「阿志」），基於意圖為自己不法所有之犯意聯
      絡，於96年7 月23日上午某時，在其上址住處內，共同持
      用非其等所有客觀上足以對人之生命、身體、安全構成威
      脅，具有危險性之老虎鉗、美工刀各1 把（均未扣案），
      竊取丙○○、甲○○所有之5 台冷氣機電線，並將上開電
      線削皮取出內含之銅線，得手後即將銅線交由「阿志」出
      面加以變賣，並將賣得之款項購買毒品供其2 人施用。
（四）丁○○又另行於96年7 月25日下午某時，與「阿志」基於
      意圖為自己不法所有之犯意聯絡，在其上址住處內，共同
      徒手竊取丙○○、甲○○所有之冰箱、電視、電腦各1 台
      ，得手後由「阿志」以不詳車號之小貨車載運外出變賣，
      嗣丙○○於96年7 月26日晚間7 時許，得知丁○○竊取家
      中財物後，旋即報警在上址住處內當場查獲丁○○。
（五）其後，丁○○於96年7 月26日晚間9 時許，在桃園縣政府
      警察局大園分局埔心派出所內等候製作筆錄時，因聽聞甲○○要對其提出竊盜告訴而心生不滿，竟基於恐嚇之犯意
      ，對在場之甲○○、丙○○恫稱：「我出去時就第一個讓
      甲○○死，然後再殺丙○○」等語，以此加害生命、身體
      之事恐嚇甲○○、丙○○，致甲○○、丙○○心生畏懼，
      致生危害於安全。
二、案經桃園縣政府警察局大園分局報告臺灣桃園地方法院檢察
    官偵查起訴。
    理  由
一、按被告以外之人於審判外之言詞或書面陳述，除法律有規定
    者外，不得作為證據；被告以外之人於偵查中向檢察官所為
    之陳述，除顯有不可信之情況者外，得為證據；被告以外之
    人於審判外之陳述，雖不符前4 條之規定，而經當事人於審
    判程序同意作為證據，法院審酌該言詞陳述或書面陳述作成
    時之情況，認為適當者，亦得為證據；當事人、代理人或辯
    護人於法院調查證據時，知有第159 條第1 項不得為證據之
    情形，而未於言詞辯論終結前聲明異議者，視為有前項之同
    意。刑事訴訟法第159 條第1 項、第159 條之1 第2 項、第
    159 條之5 就此分別定有明文。經查：
（一）證人甲○○於警詢時所為之陳述，雖屬審判外之陳述，然
      被告於本院準備程序中同意該等證據有證據能力，且迄於
      言詞辯論終結前亦未聲明異議（見本院96年10月12日準備
      程序筆錄、本院96年11月26日審判筆錄），本院審酌前開
      供述證據作成時之情況，並無不能自由陳述之情形，亦無
      違法取證或其他瑕疵，認為以之作為證據為適當自得為證
      據。
（二）被告就證人甲○○、丙○○、乙○○於檢察官訊問時所為
      陳述，除於本院準備程序中同意該證據有證據能力外（見
      本院96年10月12日準備程序筆錄、本院96年11月26日審判
      筆錄），亦並未主張有何顯不可信之情況，且經本院審酌
      上開證人於檢察官訊問時所為之證述，並非違法取得，應
      認上開證人於偵查中向檢察官所為之證述，可作為本案證
      據。
二、上開事實欄一（一）至（四）所載之犯罪事實，業據被告坦
    承不諱，並核與證人即被害人甲○○於警詢、檢察官訊問及
    本院審理時；證人即被害人丙○○於檢察官訊問及本院審理
    時證述之情節一致，足認被告上開任意性自白與事實相符，
    可以採信，是被告所為上開事實欄一（一）至（四）之犯行
    堪以認定。
三、訊據被告矢口否認有上開事實欄一（五）之恐嚇犯行，辯稱
    ：伊不記得在警局時有講過這些恐嚇的言語，因當時伊毒癮
    發作、意識不清楚，係事後警員告訴伊才知道有這件事云云
    。惟查，上開恐嚇之事實，除據證人即被害人甲○○、丙○○於警詢、檢察官訊問及本院審理時指述歷歷外，並經在場
    證人即桃園縣政府警察局大園分局埔心派出所警員乙○○於
    檢察官訊問及本院審理時結證屬實，再佐以證人丙○○於本
    院審理時證稱：於96年7 月26日警員製作甲○○筆錄時，被
    告曾傳簡訊給伊等語，被告就此亦供承在卷，而發送簡訊乃
    需按鍵、構詞，自需於意識清楚時始有可能，是堪認案發當
    時被告並無意識不清楚之情，從而，被告上開所辯，委無可
    採。本件事證明確，被告上揭犯行均堪以認定，均應予依法
    論科。
四、論罪科刑部分
（一）核被告就事實欄一（一）及（二）之所為，均係犯刑法第
      346條第1 項恐嚇取財罪。
（二）按刑法第321 條第1 項第3 款所謂之兇器，其種類並無限
      制，凡客觀上足對人之生命、身體、安全構成威脅，具有
      危險性之器械均屬之，查本件被告於事實欄一（三）所載
      之時間、地點竊盜時所攜用之老虎鉗、美工刀各1 把，業
      據被告於本院審理中供承：老虎鉗長約25公分，整支為鐵
      製，美工刀長約15公分，屬工程用的，刀片很寬等語（本
      院96年11月26日審判筆錄），足認上開老虎鉗、美工刀各
      1 把均含有金屬部分，且呈尖銳、鋒利狀，如持以攻擊人
      身，當對人之生命、身體、安全均將構成威脅，具有相當
      危險性，自係屬兇器無疑，是核被告持前述足供兇器使用
      之老虎鉗、美工刀各1 把，竊取事實欄一（三）所載財物
      之所為，係犯刑法第321 條第1 項第3 款之攜帶兇器竊盜
      罪。
（三）被告就事實欄一（四）之所為，係犯刑法第320 條第1 項
      竊盜罪。
（四）被告就事實欄一（五）之所為，則係犯刑法第305 條恐嚇
      罪。
（五）被告就事實欄一（三）及（四）所示之加重竊盜、普通竊
      盜犯行，與「阿志」間，均有犯意聯絡及行為分擔，應論
      以共同正犯。公訴意旨就事實欄一（三）漏未論及被告與
      「阿志」共犯部分尚有未洽，附此敘明。
（六）被告就事實欄一（一）、（二）、（五）之所為，各分別
      於同一時、地，以一行為對於丙○○、甲○○恐嚇取財及
      恐嚇，均係一行為觸犯數罪名之同種想像競合犯，應均依
      刑法第55條規定，各論以一罪。
（七）被告所犯上開事實欄一（一）至（五）各罪間，犯意各別
      ，行為互殊，應分論併罰。
（八）爰審酌被告年輕力壯不思以正當途徑賺取金錢，竟因缺錢
      購毒，罔顧人倫而對父母為前揭之犯行，所為殊非可取，
      惟兼衡其犯罪後，尚能承認部分犯行，及其素行、生活情
      況、犯罪手段、情節，所得利益等一切情狀，分別量處如
      主文所示之刑，並定其應執行之刑，以示懲儆。至公訴人
      雖就被告具體從重求刑有期徒刑7 年，並宣告強制工作，
      然本院斟酌其具體犯罪情節及前述各情，認求刑部分尚屬
      過重，且被告未有竊盜之前科紀錄，而其所犯本件竊盜及
      加重竊盜犯行，要難認有犯罪之習慣，亦無從認其因遊蕩
      或懶惰成習而犯罪，本院認處以主文所示之刑度為妥適，
      且對其所宣告之刑，已足惕勵其奮發向上，尚無併予宣告
      強制工作之必要，因此，檢察官上開求刑及請求宣告強制
      工作，均容有未洽，併予敘明。
五、末查，被告就事實欄一（三）持以竊盜所用之老虎鉗、美工
    刀各1 把，係被告於被害人甲○○、丙○○之家中隨意取得
    ，並非被告所有一情，業據被告供陳在卷（本院96年11月26
    日審判筆錄），是認上開老虎鉗、美工刀各1 把，雖係供被
    告犯上開加重竊盜罪所用之物，惟並非被告所有，且性質上
    亦非屬違禁物，爰均不諭知沒收，附此敘明。
據上論斷，應依刑事訴訟法第299 條第1 項前段，刑法第346 條
第1 項、第28條、第321 條第1 項第3 款、第320 條第1 項、30
5 條、第55條、第51條第5 款，刑法施行法第1 條之1 第1 項、
第2 項前段，判決如主文。
本案經檢察官鄭東到庭執行職務。
中　　華　　民　　國　　96　　年　　12　　月　　13　　日
                刑事第十二庭  審判長法　官　王  美  玲
                                    法  官  許  雅  婷
                                    法  官  羅  國  鴻
以上正本證明與原本無異。
如不服本判決，應於判決送達後10日內向本院提出上訴狀（應附
繕本），其未敘述上訴理由者，應於上訴期間屆滿後20日內補提
理由書狀於本院，上訴於臺灣高等法院。
　　      　　　　　　　　　　　　　書記官　戴  育  萍
中　　華　　民　　國　　96　　年　　12　　月　　14　　日
論罪科刑法條：
中華民國刑法第305條
以加害生命、身體、自由、名譽、財產之事，恐嚇他人致生危害
於安全者，處 2 年以下有期徒刑、拘役或 3 百元以下罰金。
中華民國刑法第320條
意圖為自己或第三人不法之所有，而竊取他人之動產者，為竊盜
罪，處 5 年以下有期徒刑、拘役或 5 百元以下罰金。
意圖為自己或第三人不法之利益，而竊佔他人之不動產者，依前
項之規定處斷。
前二項之未遂犯罰之。
中華民國刑法第321條
犯竊盜罪而有左列情形之一者，處 6 月以上、 5 年以下有期徒
刑：
一  於夜間侵入住宅或有人居住之建築物、船艦或隱匿其內而犯
    之者。
二  毀越門扇、牆垣或其他安全設備而犯之者。
三  攜帶兇器而犯之者。
四  結夥三人以上而犯之者。
五  乘火災、水災或其他災害之際而犯之者。
六  在車站或埠頭而犯之者。
前項之未遂犯罰之。
中華民國刑法第346條
意圖為自己或第三人不法之所有，以恐嚇使人將本人或第三人之
物交付者，處6 月以上5 年以下有期徒刑，得併科1 千元以下罰
金。
以前項方法得財產上不法之利益，或使第三人得之者，亦同。
前二項之未遂犯罰之。
